【裁判字號】    99,事聲,10090
【裁判日期】    991007
【裁判案由】    聲明異議
【裁判全文】
臺灣臺北地方法院民事裁定           99年度事聲字第10090號
異  議  人  乙○○
相  對  人  丙○○
            丁○○
上列異議人對於本院民事執行處司法事務官於民國99年8 月10日
所為99年度司全聲字第83號民事裁定聲明異議，本院裁定如下：
    主  文
原裁定廢棄。
相對人在原法院之聲請駁回。
    理  由
一、按當事人對於司法事務官處理事件所為之終局處分，得於處
    分送達後十日之不變期間內，以書狀向司法事務官提出異議
    ；司法事務官認前項異議有理由時，應另為適當之處分；認
    異議為無理由者，應送請法院裁定之；法院認第一項之異議
    為有理由時，應為適當之裁定；認異議為無理由者，應以裁
    定駁回之，民事訴訟法第240 條之4 第1 項前段、第2 項、
    第3 項定有明文。次按，經准為假扣押，而本案尚未繫屬者
    ，命假扣押之法院應依債務人聲請，命債權人於一定期間內
    起訴依本法聲請調解者。依本法聲請調解者與前起訴有同一
    效力，民事訴訟法第529 條第1 項、第2 項第2 款分別定有
    明文。又所謂「起訴」，係指依訴訟程序提起訴訟，得以確
    定私權之存在，而取得確定判決者而言，（最高法院65年台
    抗字第44號判例參照）。假扣押所保全者，為金錢之請求或
    得易為金錢請求之請求，因之凡聲請假扣押所保全請求之原
    因事實，與起訴請求給付之原因事實相同，即屬上開條項所
    稱之起訴。最高法院82年度台抗字第564 號、83年度台抗字
    第46號裁判見解亦同，可資參酌。
二、本件異議意旨略以：異議人於獲本院99年度裁全字第445 號
    准予假扣押之裁定後，已於99年5月7日具狀向本院聲請調解
    ，經本院民事庭受理，異議人就假扣押程序所欲保全之請求
    ，業已依法向本院提起調解，又調解與起訴有同一效力，相
    對人聲請限期命起訴，並無理由；異議人雖曾收受台灣高等
    法院99年度抗字第346 號裁定，惟異議人並未於法定期間內
    供擔保就系爭裁定聲請強制執行，系爭假扣押裁定自無久懸
    不決而危害相對人丙○○利益之情形，是自無命異議人限期
    起訴之利益，原法院於異議人起訴後所為命其限期起訴之裁
    定有誤，爰依法聲明異議等語。
三、經查，異議人前向本院聲請對相對人之財產在新台幣（下同
    ）200 萬元內為假扣押，經原法院以99年度裁全字第445 號
    裁定准予對相對人之財產為假扣押在案；嗣異議人業於99年
    5 月7 日向本院民事庭聲請調解，請求相對人丙○○及訴外
    人財團法人義大醫院連帶給付異議人200 萬及法定利息、請
    求相對人連帶給付異議人200 萬元及法定利息，有民事聲請
    調解狀附卷可資參佐，是依民事訴訟法第529 條第2 項第2
    款規定，因異議人已就假扣押之原因事實提出調解之聲請，
    揆諸前揭說明，應可認定異議人就假扣押裁定所欲保全強制
    執行之請求已經向管轄法院起訴。次查，相對人請求本院命
    相對人即債權人於一定期間內起訴，係於99年5 月7 日前，
    於法並無不合。惟原裁定（即本院99年度司全聲字第83號）
    作成時，異議人已為起訴，原法院依相對人之聲請，於異議
    人起訴後裁定命異議人於裁定送達7 日內就欲保全執行之請
    求向管轄法院起訴，非無違誤，異議意旨指摘原裁定不當，
    求予廢棄，為有理由，應由本院將原裁定廢棄，並諭知如主
    文第2 項所示。至異議人另主張其就台灣高等法院99年度抗
    字第346號裁定，並未於法定期間內供擔保就前揭裁定聲請
    強制執行，自無危害相對人丙○○利益之情形，惟異議人既
    已於本院99司執全字第194 號為假扣押執行，是不論其主張
    之金額為何，均已影響相對人丙○○之利益，其異議人所為
    之主張，自屬無據。
四、依民事訴訟法第240 條之4 第3 項前段，裁定如主文。
中    華    民    國    99    年    10    月    7     日
                  民事第四庭    法  官  陳靜茹
以上正本係照原本作成。
本裁定不得抗告。
中    華    民    國    99    年    10    月    7     日
                                書記官  鄭雅雲

司法院資訊處製作；財團法人民間司法改革基金會備份。
